【裁判字號】    90,訴,37
【裁判日期】    900622
【裁判案由】    損害賠償
【裁判全文】
臺灣花蓮地方法院民事判決  九十年度訴字第三七號
    原      告  甲○○
    被      告  乙○○
右當事人間請求損害賠償事件，本院判決如左：
    主      文
原告之訴及假執行之聲請均駁回。
訴訟費用由原告負擔。
    事      實
一、原告方面：
  （一）聲明：被告應給付原告新台幣（下同）二百十三萬八千二百二十元，及為以
        供擔保為條件之假執行宣告。
  （二）陳述：緣兩造均從事檳榔業，嗣因故交惡，被告於八十八年二月二十三日下
        午二時許，至花蓮縣瑞穗鄉○○路○段四四號原告家門口，竟對坐於屋內之
        原告恐嚇稱：「叫你老婆衣服穿漂亮一點，準備替你收屍」，使原告心生畏
        懼，致生危害於安全，造成本患有躁鬱症之原告病情更加惡化，每日生活於
        恐懼之中，並需經常前往醫院門診，被告前開行為業經鈞院以八十八年度易
        字第三一三號刑事判決判處被告罪刑，嗣台灣高等法院花蓮分院雖以九十年
        度上易字第四五號判決撤銷前開刑事判決，並對被告改諭知無罪確定，但民
        事判決之認定不受該刑事判決之拘束，被告上開恐嚇之侵權行為確實存在，
        原告亦因之受有財產上及精神上之損害，自得依民法第一百八十四條第一項
        前段及第一百九十五條第一項之規定，向被告請求原告因而減少勞動能力之
        損害一百六十三萬八千二百二十元，及精神慰撫金五十萬元，共計為二百十
        三萬八千二百二十元。
  （三）證據：提出診斷證明書三紙、全民健康保險重大傷病證明書、減少勞動能力
        比率表、勞保局函影本各一件。
二、被告方面：
  （一）聲明：駁回原告之訴。
  （二）陳述：被告並未為原告所稱之行為，實無庸負擔上開賠償責任，原告之訴應
        無理由。
    理      由
一、原告主張被告所為前開恐嚇行為之情，業為被告所否認，是原告就前開有利於己
    之事實即負有舉證之責任。原告雖提出上開診斷證明書三紙及全民健康保險重大
    傷病證明書一件為憑，但該等證據僅可證明原告患有躁鬱症，但仍不足以證明原
    告之病情發生或加重係肇因於被告之行為。至前開刑事案件中原告雖已指述被告
    確為上開恐嚇行為，且經證人許德正及張金龍為同旨之證述，但案發當時偕同處
    理之警員林富河所錄已於上開刑事訴訟程序中作為證物之談話錄音帶顯示，被告
    當時對林警員說：「叫因某．．（台語）（即指叫他老婆）」，並非對原告為恐
    嚇，且於該錄音帶持續錄音之紀錄中並未顯示被告另對原告為恐嚇之情形，且被
    告臨走前與林警員對談，語調平和，並無遭受恐嚇之徵象。而證人張金龍係證稱
    被告係以大聲恐嚇，證人許德正則證稱恐嚇之音量不是特別大，二人證述內容已
    有歧異，再參諸證人林富河係證稱未聽聞被告恐嚇，實難認原告之指述及證人張
    金龍、許德正之證述內容為確實。故原告之前開主張即無從採信。
二、原告所主張被告所為之恐嚇侵權行為既未能證明，從而，原告依據民法第一百八
    十四條第一項前段關於侵權行為之法律關係提起本訴，並請求判決如訴之聲明所
    示，即屬無據，應予駁回。
三、原告之訴既經駁回，其假執行之聲請即失所附麗，應併予駁回，附此敘明。
四、據上論結，原告之訴為無理由，依民事訴訟法第七十八條，判決如主文。
中      華      民      國    九十      年      六      月    二十二    日
                                    臺灣花蓮地方法院民事庭
~B法      官  郝燮戈
右正本證明與原本無異。
如對本判決不服，應於送達後廿日內，向本院提出上訴狀（應抄附繕本）。
~B法院書記官  周秀香
中      華      民      國    九十      年      六      月    二十六    日


司法院資訊處製作；財團法人民間司法改革基金會備份。
